Registres d'immatriculation des pupilles de l'Etat numérisés
AD LOIRE/SAINT ETIENNE
Registres d'immatriculation des pupilles de l'Etat numérisés
RECHERCHES THEMATIQUES
Ce fonds fictif contient les images numérisées des registres d'immatriculation des pupilles de l'Etat cotés de 1204VT355 à 1204VT363
- Arrondissement de Montbrison
  Méthodique
  Montbrison (Loire, France; arrondissement)
  - Arrondissement de Montbrison. Matricules 116 à 2151. Cote 1204VT357., 1839 - 1900; 2NUM76_1204VT357
    Cote
    - 1839 - 1900: Date de contenu
- Arrondissement de Roanne
  Roanne (Loire, France; arrondissement)
  - Arrondissement de Roanne. Matricules 856 à 2264. Cote 1204VT355., 1839 - 1894; 2NUM76_1204VT355
    - 1839 - 1894: Date de contenu
  - Arrondissement de Roanne. Matricules 2265 à 2582. Cote 1204VT356., 1894 - 1900; 2NUM76_1204VT356
    - 1894 - 1900: Date de contenu
- Arrondissement de Saint-Etienne
  Saint-Etienne (Loire, France; arrondissement)
  - Arrondissement de Saint-Etienne. Matricules 748 à 6921. Cote 1204VT358., 1838 - 1869; 2NUM76_1204VT358
    - 1838 - 1869: Date de contenu
  - Arrondissement de Saint-Etienne. Matricules 6922 à 8415. Cote 1204VT359., 1869 - 1885; 2NUM76_1204VT359
    - 1869 - 1885: Date de contenu
  - Arrondissement de Saint-Etienne. Matricules 8416 à 9955. Cote 1204VT360., 1885 - 1898; 2NUM76_1204VT360
    - 1885 - 1898: Date de contenu
  - Arrondissement de Saint-Etienne. Matricules 9956 à 11180. Cote 1204VT361., 1898 - 1905; 2NUM76_1204VT361
    - 1898 - 1905: Date de contenu
  - Arrondissement de Saint-Etienne. Matricules 11181 à 12468. Cote 1204VT362., 1905 - 1913; 2NUM76_1204VT362
    - 1905 - 1913: Date de contenu
  - Arrondissement de Saint-Etienne. Enfants en dépôt, matricules 1 à 1999 (1910-1939); en garde, matricules 1 à 348 (1910-1942); vagabonds, matricules 1 à 40 (1936-1940). Cote 1204VT363., 2NUM76_1204VT363
    - 1910 - 1942: Date de contenu